【裁判字號】    89,上,121
【裁判日期】    890913
【裁判案由】    損害賠償
【裁判全文】
臺灣高等法院花蓮分院民事判決      八十九年度上字第一二一號
      上  訴  人  丙○○
      被  上訴人  甲○○
      訴訟代理人  乙○○      .
右當事人間請求侵權行為損害賠償事件，上訴人對於臺灣臺東地方法院中華民國八十九年四月
五日（八十九年度訴字第三九號）第一審判決，提起上訴，本院判決如左：
      主  文
上訴駁回。
第二審訴訟費用由上訴人負擔。
      事  實
上訴人聲明：(一)原判決不利於上訴人部分廢棄。(二)被上訴人應再給付上訴人新台幣(
下同 )九十八萬元及自民國八十九年三月八日起至清償日止，按年息百分之五計算之
利息。(三)第一、二審訴訟費用由被上訴人負擔。被上訴人聲明求為判決如主文所示。
兩造陳述與原審判決書所記載者相同，予以引用外，上訴人補稱：
一上訴人雖係原住民，但花蓮縣壽豐鄉畜牧業及該鄉婦女團體中素有良好的聲譽，風
  評亦佳，今被上訴人在台灣台東地方法院檢察署此一公共場所當眾侮辱上訴人為小
  偷並毆打上訴人成傷，亦經  鈞院上易字第三二八號刑事確定判決判處其有罪在案
  （詳原證二），縱未具體指出上訴人於何時在何地如何犯下小偷行為，已足以使不
  特定人對上訴人之素行，品德及人格引起不利之聯想，嚴重貶損上訴人之名譽且不
  能回復。此外，被上訴人對於上訴人威脅恐嚇，使上訴人心生恐懼，被上訴人更進
  而出手傷害上訴人之身體，上訴人所受傷害雖尚屬輕微，但引起之精神上痛苦卻非
  不深刻，猶如夢魘，難以祛除。
二被上訴人不法侵害上訴人之身體，及公然侮辱上訴人，其輕率之行為侵害上訴人之
  名譽權、身體權與自由權，對於上訴人精神上之損害實屬巨大，亦使上訴人社會上
  之地位遭到貶損，清譽慘遭抹黑，若不使被上訴人付出相當代價將難使其記取教訓
  ，而繼續恃其財富，任意而為。
三原審僅斟酌上訴人所受傷輕微，及被上訴人僅泛指上訴人為「小偷」，而非具體誣
  指上訴人何時何地犯下小偷行為，所引起之痛苦，兩造之身分地位等，認應賠償貳
  萬元，實過於低估上訴人之社會地位及所承受之精神上痛苦，而難以彌補上訴人之
  損害。
  被上訴人補陳略稱：本件係因雙方為土地問題而互及互毆，雙方都有錯，且被上
  訴人現已無謀生能力。
      理  由
一本件上訴人於原審起訴主張：被上訴人於八十八年五月三日下午三時許，在臺灣台
  東地方法院檢察署休息室，公然辱上訴人為小偷，並基於傷害之故意以雙手按住
  上訴人脖子，致上訴人受有左、右頸前紅斑之傷害。被上訴人上開行為業據本院判
  處拘役五十日及罰金一千元在案等情，業據其提出本院八十八年度上易字第三二八
  號判決書影本為證，且為被上訴人於本院所不爭執，上訴人上開主張應可信為真實
  ，上訴人主張其因而所受之非財產上損害，依民法第一百八十四條第一項、第一百
  九十五條第一項規定，固無不合，惟上訴人請求被上訴人賠償非財產上損害一百萬
  元，原審衡量上訴人所受傷害輕微，及被上訴人泛指上訴人為「小偷」而非具體誣
  指上訴人何時何地犯下小偷行為，所引起之痛苦，兩造之身分、地位等一切具體情
  狀，認上訴人請求一百萬元，自嫌過高，應予核減為二萬元，方屬公允，逾此數額
  之請求，為無理由而予以駁回，經核尚無不當，上訴人就其敗訴部分求為廢棄改判
  ，核無理由，應予駁回。
據上論結，本件上訴為無理由，依民事訴訟法第四百四十九條第一項、第七十八條，
判決如主文。
中      華      民      國    八十九    年      九      月    十三      日
                                    審判長法官  謝  志  揚
                                          法官  何  方  興
                                          法官  蔣  有  木
右為正本係照原本作成。
本件不得上訴。
                                    法院書記官  林  明  智
中      華      民      國    八十九    年      九      月      十三    日


司法院資訊處製作；財團法人民間司法改革基金會備份。
